【裁判字號】    95,訴,239
【裁判日期】    950630
【裁判案由】    毒品危害防制條例
【裁判全文】
臺灣宜蘭地方法院刑事判決               95年度訴字第239號
    公  訴  人  臺灣宜蘭地方法院檢察署檢察官
    被      告  甲○○
                        （現在臺灣宜蘭監獄另案執行中）
上列被告因毒品危害防制條例案件，經檢察官提起公訴（九十四
年度毒偵字第一三九０號），本院合議庭裁定由受命法官獨任進
行簡式審判程序，爰不經通常程序判決如下：
    主  文
甲○○施用第一級毒品，累犯，處有期徒刑壹年。
    事  實
一、甲○○前因施用毒品案件，經本院依臺灣宜蘭地方法院檢察
    署檢察官之聲請，裁定觀察、勒戒後，認無繼續施用毒品之
    傾向，於民國八十七年十月十五日觀察、勒戒執行完畢出所
    ，並由該署檢察官於同年月二十七日以八十七年度偵字第二
    七二八號為不起訴處分後，又因施用第一級毒品海洛因（下
    稱海洛因）及第二級毒品安非他命（下稱安非他命）之案件
    ，經本院依該署檢察官之聲請，裁定送觀察、勒戒後，認有
    繼續施用毒品傾向，而再依該署檢察官之聲請裁定令其入戒
    治處所施以強制戒治（九十年十一月二日期滿執行完畢），
    並據該署檢察官提起之公訴，經本院於八十九年一月十四日
    以八十八年度訴字第二一０號判處有期徒刑二月及一年六月
    ，並定應執行刑為一年六月確定。嗣其復因犯竊盜及施用毒
    品等案件，分別經本院於九十年一月十八日以八十九年度易
    字第三三一號判處有期徒刑三月確定、九十年十月二十九日
    以九十年度訴字第三五四號判處有期徒刑一年及九十一年四
    月二十二日以九十一年度易字第七一號判處有期徒刑八月確
    定後，定應執行刑為有期徒刑一年八月確定，九十三年七月
    四日縮刑期滿，翌日（同年月五日）執行完畢出監。詎其仍
    不知悛悔，竟再因施用海洛因之案件且甫經本院於九十四年
    九月二十二日以九十四年度訴字第三八四號判處有期徒刑十
    月（同年十月二十四日確定）後，猶於九十四年十月二十日
    某時許，在其位於宜蘭縣宜蘭市○○○路二九三巷二二號住
    處施用海洛因一次，嗣經警於同年月二十二日採尿送鑑後，
    得悉上情。
二、案經宜蘭縣警察局移送臺灣宜蘭地方法院檢察署檢察官偵查
    起訴。
    理  由
一、上開事實，業據被告甲○○到庭供認不諱，復有慈濟大學濫
    用藥物檢驗中心所出具，呈嗎啡陽性反應之檢驗總表一份在
    卷可稽，堪認被告之自白確與真實相符，要可採憑。又其前
    因施用毒品案件，經本院依臺灣宜蘭地方法院檢察署檢察官
    之聲請，裁定觀察、勒戒後，認無繼續施用毒品之傾向，於
    八十七年十月十五日觀察、勒戒執行完畢出所，並由該署檢
    察官於同年月二十七日以八十七年度偵字第二七二八號為不
    起訴處分後，又因施用海洛因及安非他命之案件，經本院依
    該署檢察官之聲請，裁定送觀察、勒戒後，認有繼續施用毒
    品傾向，而再依該署檢察官之聲請裁定令其入戒治處所施以
    強制戒治（九十年十一月二日期滿執行完畢），並據該署檢
    察官提起之公訴，於八十九年一月十四日以八十八年度訴字
    第二一０號判處有期徒刑二月及一年六月，並定應執行刑為
    一年六月確定。嗣其復因犯竊盜及施用毒品等案件，分別經
    本院於九十年一月十八日以八十九年度易字第三三一號判處
    有期徒刑三月確定、九十年十月二十九日以九十年度訴字第
    三五四號判處有期徒刑一年及九十一年四月二十二日以九十
    一年度易字第七一號判處有期徒刑八月確定後，定應執行刑
    為有期徒刑一年八月確定，九十三年七月四日縮刑期滿，翌
    日（同年月五日）執行完畢出監。嗣其再因施用海洛因之案
    件，經本院於九十四年九月二十二日以九十四年度訴字第三
    八四號判處有期徒刑十月（同年十月二十四日確定）等情，
    則有臺灣高等法院被告全國前案紀錄表一份存卷足考。本件
    事證已臻明確，被告犯行洵堪認定，應予依法論科。
二、核被告甲○○之所為，係犯毒品危害防制條例第十條第一項
    之施用第一級毒品罪。其施用前持有海洛因之低度行為，已
    為施用之高度行為所吸收，不另論罪。又其因犯竊盜及施用
    毒品等案件，經本院判刑確定並定應執行刑為有期徒刑一年
    八月確定後，於九十三年七月四日縮刑期滿，翌日（同年月
    五日）執行完畢出監之事實，已詳前述，茲於有期徒刑執行
    完畢後五年內再犯本件有期徒刑以上之罪，應依刑法第四十
    七條累犯之規定加重其刑。審酌被告甲○○歷經觀察、勒戒
    與強制戒治之戒毒程序及科刑與執行後，仍未能確實戒斷毒
    害，更甫於本院於九十四年九月二十二日以九十四年度訴字
    第三八四號判處有期徒刑十月後，旋即再有施用海洛因抵癮
    之舉，顯見其已難憑己力戒斷毒害，本有對之科處較長刑期
    助其隔離戒毒，惟念其坦承犯行，態度尚佳，再參酌其犯罪
    動機、目的、手段及造成社會潛在侵害程度等一切情狀，爰
    酌情量處如主文所示之刑，以資警懲。
據上論斷，應依刑事訴訟法第二百七十三條之一第一項、第二百
九十九條第一項前段，毒品危害防制條例第十條第一項，刑法第
十一條前段、第四十七條，判決如主文。
本案經檢察官賴慶祥到庭執行職務
中    華    民    國    95    年    6     月    30    日
                  刑事第三庭法  官  陳嘉年
以上正本證明與原本無異。
如不服本判決應於收受本判決後10日內向本院提出上訴書狀，其
未敘述上訴理由者，並得於提起上訴後10日內向本院補提理由書
狀(均須按他造當事人之人數附繕本)「切勿逕送上級法院」。
                            書記官  林嘉萍
中    華    民    國    95    年    7     月     3    日
附錄本案論罪科刑法條全文
毒品危害防制條例第十條第一項
施用第一級毒品者，處六月以上五年以下有期徒刑。


司法院資訊處製作；財團法人民間司法改革基金會備份。
